【裁判字號】    95,上訴,682
【裁判日期】    950517
【裁判案由】    違反槍砲彈藥刀械管制條例
【裁判全文】
臺灣高等法院臺中分院刑事判決         95年度上訴字第682號
上  訴  人
即  被  告  乙○○
指定辯護人 本院公設辯護人  丙○○
上列上訴人因違反槍砲彈藥刀械管制條例案件，不服臺灣臺中地
方法院95年度訴字第29號中華民國95年2月6日第一審判決（起訴
案號 ：臺灣臺中地方法院檢察署94年度偵字第17825號），提起
上訴，本院判決如下：
    主  文
上訴駁回。
    事  實
一、乙○○基於未經許可，持有可發射子彈具有殺傷力之改造手
    槍與未經許可，持有子彈之犯意，於民國（下同）94年3月
    間某日，在臺中市○○路之「來來會館」停車場內，以出借
    新臺幣（下同）4萬5千元之代價，向姓名年籍不詳綽號「阿
    田」之成年男子，收受而持有可發射子彈具有殺傷力之改造
    手槍1枝（槍枝管制編號：0000000000號，含彈匣1個），及
    具有殺傷力之土造子彈9顆（起訴書誤將不具有殺傷力之1顆
    列入，而誤載為10顆），隨將之攜回藏放在其臺中縣后里鄉
    ○○村○村路73號住處內。迄至94年7月底或8月初某日，乙
    ○○在臺中縣豐原市○○路211巷25弄76號「楓采汽車旅館
    」102號房間內，將上開改造手槍1枝與土造子彈9顆，交付
    予其女友鍾慧珊（寄藏改造手槍及寄藏土造子彈部分，業經
    檢察官另案提起公訴），委由鍾慧珊代為受寄藏收。鍾慧珊
    隨將上開改造手槍1枝與土造子彈9顆，藏放於伊臺中縣潭子
    鄉○○○○街37巷27號6樓住處。迄於94年8月8日下午3時40
    分許，由鍾慧珊主動攜帶所受寄代藏之上開改造手槍1枝（
    含彈匣1個）及土造子彈9顆，前往臺中縣警察局豐原分局自
    首，並主動報繳上開改造手槍1枝（含彈匣1個）及土造子彈
    9顆（其中2顆，嗣經試射殆盡）後，始為警悉上情。
二、案經臺中縣警察局豐原分局報請臺灣臺中地方法院檢察署檢
    察官偵查起訴。
    理  由
一、上揭事實，迭據上訴人即被告乙○○（下稱被告）於警詢、
    偵查及原審對於曾於上開時地，基於未經許可，持有可發射
    子彈具有殺傷力之改造手槍與未經許可，持有子彈之犯意，
    以上開代價，向案外人「阿田」，收受而持有可發射子彈具
    有殺傷力之改造手槍1枝及具有殺傷力之土造子彈9顆，再將
    上開改造手槍及土造子彈，交付予鍾慧珊代為受寄藏收之事
    實，坦承不諱，核與證人鍾慧珊於偵查中之陳述相符（見偵
    字偵查卷第13、14頁），並有上開改造手槍1枝（含彈匣1個
    ）及土造子彈9顆扣案可資佐證。又扣案之改造手槍1枝（含
    彈匣1個）及土造子彈9顆經送請內政部警政署刑事警察局鑑
    定，結果認為：送鑑改造手槍1枝（含彈匣1個）係由仿ＢＥ
    ＲＥＴＴＡ廠八四型半自動手槍製造之金屬玩具手槍，更換
    土造金屬槍管改造而成之改造手槍，機械性能良好，可擊發
    適用子彈，具殺傷力；另送鑑定之土造子彈係直徑約8.6mm
    金屬彈頭之土造子彈，均具殺傷力等情，有該局94年9月7日
    刑鑑字第0940126524號槍彈鑑定書1份卷可佐（見核退字偵
    查卷第19至21頁）。綜上，足認被告於警詢、偵查及原審之
    自白應與事實相符。至於被告於本院辯稱：扣案槍枝係於94
    年7月間，因伊借款給綽號「阿田」之男子，由「阿田」所
    交付，當時伊有將槍枝丟到廢棄物桶，於是伊將槍枝拆解清
    理再補漆，當時槍機也拉不動，但是鍾慧珊自行拿去警局自
    首云云，對於槍枝來源及持有期間略有更改供詞，惟對於曾
    持有扣案槍枝及子彈伋坦承不諱，其上揭辯詞與在警詢、偵
    查及原審所供有歧異，與鍾慧珊所陳述亦不符，委無可採，
    應以被告在警詢、偵查及原審之自白較可信。本件事證明確
    ，被告犯行已堪認定，應依法論科。【按被告以外之人於偵
    查中向檢察官所為陳述，除顯有不可信之情況者外，得為證
    據，刑事訴訟法第159條之1第2項定有明文。本件證人鍾慧
    珊於檢察官偵查中所為之陳述，其未曾提及檢察官在偵查時
    有不法取供之情形，，上開供述亦無顯不可信之情況，鍾慧
    珊其於偵查中之證言自具有證據能力。】。
二、核被告所為，係犯槍砲彈藥刀械管制條例第8條第4項未經許
    可持有可發射子彈具有殺傷力之改造手槍罪，及同條例第12
    條第4項之未經許可持有子彈罪。被告以一持有行為，同時
    犯上開2罪，為想像競合犯，應依刑法第55條規定，從較重
    之未經許可持有可發射子彈具有殺傷力之改造手槍一罪處斷
    。原審依據上述理由，適用槍砲彈藥刀械管制條例第8條第4
    項、第12條第4項，刑法第11條前段、第55條、第42條第2項
    、第38條第1項第1款，罰金罰鍰提高標準條例第2條，並審
    酌被告正值青壯，國中肄業，結婚後離婚，育有9歲之子，
    其犯罪手段非屬平和，所持有之改造手槍為1枝，所持有之
    改造子彈為9顆，持有上開改造手槍及土造子彈之期間非屬
    長期，暨犯罪後坦承犯行，態度良好等一切情狀，量處被告
    有期徒刑3年2月，併科罰金新台幣9萬元之刑，並諭知罰金
    如易服勞役之折算標準。並敘明扣案之改造手槍1枝（含彈
    匣1個）及土造子彈7顆，經核均屬違禁物，應依刑法第38條
    第1項第1款規定，予以宣告沒收。至扣案之土造子彈3顆，
    其中2顆嗣經試射殆盡，另1顆經鑑定，結果認並不具有殺傷
    力，核均非屬違禁物，爰不予以宣告沒收。核其認事用法俱
    無不當，量刑亦稱允洽，被告猶執陳詞指摘原判決量刑過重
    而提起上訴，非有理由，應駁回其上訴。
據上論斷，應依刑事訴訟法第368條，判決如主文。
本案經檢察官甲○○到庭執行職務。
中    華    民    國    95    年    5    月    17     日
            刑事第七庭  審判長法  官  林  榮  龍
                              法  官  許  秀  芬
                              法  官  江  錫  麟
上列正本證明與原本無異。
如不服本判決應於收受送達後十日內向本院提出上訴書狀，其未
敘述上訴之理由者並得於提起上訴後十日內向本院補提理由書（
均須按他造當事人之人數附繕本）。
                              書記官  劉  建  智
中    華    民    國    95    年    5    月    18     日
附錄論罪科刑法條：
槍砲彈藥刀械管制條例第8條第4項：
  未經許可，持有、寄藏或意圖販賣而陳列第一項所列槍枝者，
  處3年以上10年以下有期徒刑，併科新臺幣7百萬元以下罰金。
槍砲彈藥刀械管制條例第12條第4項：
  未經許可，持有、寄藏或意圖販賣而陳列子彈者，處5年以下
  有期徒刑，併科新臺幣3百萬元以下罰金。
                                                      Ａ


司法院資訊處製作；財團法人民間司法改革基金會備份。
